【裁判字號】    90,上訴,1063
【裁判日期】    900829
【裁判案由】    毒品危害防制條例
【裁判全文】
臺灣高等法院臺中分院刑事判決                    九十年度上訴字第一六三號
    上  訴人即
    被      告  乙○○
右上訴人因毒品危害防制條例案件，不服臺灣苗栗地方法院八十九年度訴字第三五一
號中華民國九十年四月三十日第一審判決（起訴案號：臺灣苗栗地方法院檢察署八十
九年度偵字第一五二三號），提起上訴，本院判決如左：
      主  文
原判決關於乙○○轉讓第二級毒品部分，及定應執行刑部分，均撤銷。
乙○○轉讓第二級毒品，累犯，處有期徒刑柒月。
      事  實
一、乙○○曾有竊盜、違反麻醉藥品管理條例等犯罪紀錄，嗣於民國（下同）八十五
    年間，又因犯收受贓物罪，經台灣新竹地方法院判處有期徒刑三月確定，於八十
    六年三月十七日執行完畢。後又不知悔改，復於八十六年間，因犯竊盜罪，經台
    灣高等法院判處有期徒刑二年六月確定，再於八十七年間，因犯詐欺罪，經台灣
    宜蘭地方法院判處有期徒刑六月確定，以上二罪經台灣宜蘭地方法院定其應執行
    之刑為有期徒刑二年十月，並於八十九年四月十七日執行完畢。詎乙○○亦仍不
    知悔改，復因欲購買第二級毒品安非他命供己施用，乃於八十九年七月十三日下
    午三、四時許，駕駛汽車搭載丙○○，到桃園縣楊梅鎮某處眷村內，以新台幣（
    下同）一萬元之代價，向黃康榮購得第二級毒品安非他命一包，黃康榮再另搭送
    安非他命一小包。後在其等從桃園縣楊梅鎮返回苗栗縣竹南鎮之途中，乙○○因
    思及丙○○偕同其前往桃園縣楊梅鎮向黃康榮購買毒品，並同意幫忙代提袋子，
    乙○○乃在其所駕駛之汽車上，基於轉讓第二級毒品安非他命之犯意，將其向黃
    康榮購得之安非他命，取出可供一次施用之數量，無償轉讓給丙○○在車上施用
    （丙○○施用毒品部分，於送觀察、勒戒後，另經檢察官為不起訴處分）。嗣乙
    ○○、丙○○於返回苗栗縣後，於同日晚上八時許，在苗栗縣竹南鎮頂埔里頂大
    埔十九之五號為警查獲，並於乙○○身上之口袋內，查得其向黃康榮購得之安非
    他命一包（淨重二五‧六公克，包裝重○‧七三公克），另又自丙○○身上查獲
    丙○○所有之吸食器一組。後經台灣苗栗地方法院於八十九年七月十四日裁定將
    乙○○送往苗栗看守所執行觀察勒戒時，再於乙○○身上查獲黃康榮另外搭送之
    安非他命一小包（淨重○‧六二公克，包裝重○‧三六公克）。乙○○在被警查
    獲之後，因供出其上開毒品來源，檢察官因而破獲黃康榮販賣第二級毒品安非他
    命之犯行。
二、案經苗栗縣警察局竹南分局報請台灣苗栗地方法院檢察署檢察官偵查起訴。
      理  由
一、訊據上訴人即被告乙○○（以下簡稱為被告）雖坦承伊確知悉安非他命係毒品危
    害防制條例所管制之第二級毒品，亦承認伊確有於八十九年七月十三日下午三、
    四時許，駕駛汽車搭載丙○○到桃園縣楊梅鎮某眷村，及在回程中，丙○○確有
    在其車上施用第二級毒品安非他命等事實，惟被告矢口否認伊有轉讓第二級毒品
    安非他命給丙○○施用之犯罪情事，並辯稱：伊到桃園，係去收錢，此後在回程
    中，丙○○亦係施用其自己攜帶之安非他命，與伊無關，丙○○係遭警刑求，才
    為不實之供述，伊實無轉讓第二級毒品安非他命給丙○○施用之犯行等情。
二、第查：（一）本案被告確有於前開時、地，以一萬元之代價，向黃康榮購買並取
    得前開安非他命，業據被告於警訊、偵訊、及於原審與本院訊問時，均供承甚明
    ，並有前開二包安非他命扣案可稽。而台灣苗栗地方法院檢察署檢察官因為被告
    之供述，因而破獲並起訴黃康榮販賣第二級毒品安非他命之犯行，亦有台灣苗栗
    地方法院檢察署檢察官九十年度偵緝字第二○八號起訴書一件附卷足佐。被告在
    本院審理之前，從未供述案發當日係到桃園縣楊梅鎮收款。案發當日與被告同行
    之丙○○，除亦未為前去收款之供述外，反於警訊時，指證被告係前去購買安非
    他命。堪證被告嗣後改稱當日未購得安非他命，係屬卸責之詞，不足採信。（二
    ）本案被告在向黃康榮購得前開安非他命之後，於返回苗栗縣竹南鎮之途中，確
    有在其所駕駛之車輛，因前開原因，而自其向黃康榮購得之安非他命，取出可供
    一次施用之數量，無償轉讓給丙○○在車上施用，業據證人丙○○於警訊、及偵
    訊時，分別供證：「我最近一次（施用安非他命）是今天（八十九年七月十三日
    ）晚上從楊梅回來的路上，在車上吸的，．．．．．．，安非他命是阿鴻（即被
    告）給我的，他拿安非他命給我吸，我幫他背一些袋子」（見偵查卷宗第十一頁
    ）、「今年七月十三日下午，與乙○○到去楊梅買安非他命，．．．．．．，當
    時是在他的車上吸食，安非他命係乙○○給我的，我向他要來吸食」（見偵查卷
    宗第三十六頁）等情明確。即於原審法院訊問時，證人丙○○亦再供證：「警訊
    與偵訊所言均屬實在」、「被查獲那天我有吸食（安非他命），當時我沒有帶安
    非他命，．．．．．．，我那天一直跟被告在一起」、「（警訊筆錄）沒意見，
    是實在的」等語（見原審卷宗第二九、三十頁）。被告既坦承伊與丙○○之間，
    並無任何恩怨或財務糾紛（見偵查卷宗第七頁）。若無此事，丙○○豈會迭次為
    上開供證。況丙○○於原審法院訊問時，在知悉被告以其曾在警訊被警刑求一情
    置辯之後，雖附會其詞，改稱有遭警員電擊云云。惟如有此情，丙○○豈會在原
    審法院初訊時，仍為：「警訊與偵訊所言均屬實在」之供證？此顯與情理不符。
    況經原審法院向台灣苗栗看守所所調取之丙○○入所健康檢查病歷首頁（見原審
    卷宗第一二三頁），其身體狀況均屬正常，並無任何外傷或內傷。復經原審法院
    訊問，證人即竹南分局大同派出所所長林育旺及製作丙○○筆錄之警員魯竟成，
    亦均否認有何刑求丙○○之情事。此外，亦無任何事證可資證明有此刑求事實，
    被告此部分所辯及證人丙○○嗣後附會之詞，均難信為真實。（三）證人丙○○
    在被警查獲當日，其尿液經檢驗結果，確呈安非他命陽性反應，又有苗栗縣衛生
    局出具之煙毒尿液檢驗成績書一紙在卷可憑。且前揭扣案毒品二包經送法務部調
    查局鑑定結果，確為第二級毒品甲基安非他命，亦有法務部調查局八十九年八月
    二十九日、同年十一月七日之檢驗通知書二紙在卷足稽。被告否認上開犯罪，應
    不足採信。事證明確，被告之上開犯行堪以認定。
三、查安非他命係毒品危害防制條例第二條第二項第二款所規定之第二級毒品，不得
    轉讓他人施用，被告明知上情，仍違反上開規定，於前開時、地，將第二級毒品
    安非他命轉讓丙○○施用，核其此部分所為，係犯同條例第八條第二項之轉讓第
    二級毒品罪。至於被告在轉讓第二級毒品安非他命之前，持有該部分安非他命之
    低度行為，已被其嗣後轉讓此部分第二級毒品安非他命之高度行為所吸收，應不
    另論罪。查被告乙○○前曾有竊盜、違反麻醉藥品管理條例等犯罪紀錄，嗣於八
    十五年間，又因犯收受贓物罪，經台灣新竹地方法院判處有期徒刑三月確定，於
    八十六年三月十七日執行完畢，後又不知悔改，復於八十六年間，因犯竊盜罪，
    經台灣高等法院判處有期徒刑二年六月確定，再於八十七年間，因犯詐欺罪，經
    台灣宜蘭地方法院判處有期徒刑六月確定，以上二罪經台灣宜蘭地方法院定其應
    執行之刑為有期徒刑二年十月，並於八十九年四月十七日執行完畢，以上事實有
    台灣苗栗地方法院檢察署刑案記錄查註表及本院被告全國前案紀錄表在卷足佐。
    被告在受上開有期徒刑之執行完畢之後，五年以內再犯本件有期徒刑以上之罪，
    為累犯，應依刑法第四十七條之規定加重其刑。又被告既於警、偵訊中，供述其
    轉讓之安非他命係向黃康榮（原名黃武郎）之成年男子所購買，公訴人亦據此破
    獲並起訴黃康榮於此部分販賣第二級毒品安非他命之犯行，有台灣苗栗地方法院
    檢察署檢察官九十年度偵緝字第二○八號起訴書一件附卷可稽，則縱使黃康榮尚
    因其他案件被通緝，被告上開所為，仍合於毒品危害防制條例第十七條所定：「
    供出毒品來源，因而破獲之要件」，爰依上開規定減輕其刑。其刑罰之加重與減
    輕，並先加後減之。
四、原審判決就被告前開轉讓第二級毒品安非他命之犯行予以論罪科刑，固非無見，
    惟被告既已供出毒品來源，檢察官並因而破獲黃康榮於前開時、地販賣第二級毒
    品安非他命給被告之犯行，原審判決認定被告上開所為，不合毒品危害防制條例
    第十七條得減輕其刑之規定，尚有未恰。是本案被告上訴否認犯罪雖無理由，但
    原審判決關於被告轉讓第二級毒品部分，既有上開可議之處，自屬無可維持，自
    應由本院將原審判決關於上開部分，及定應執行刑部分，均予以撤銷，並予改判
    。爰審酌被告之品行、轉讓第二級毒品安非他命之犯罪情節、及其犯罪後之態度
    等一切犯罪情狀，量處有期徒刑七月。又扣案之毒品安非他命二包，係被告購來
    供己施用之毒品，已於被告施用第二級毒品之犯行部分（此部分被告未提起上訴
    ）宣告沒收銷燬確定，爰不另為沒收銷燬之諭知，併此敘明。
五、據上論斷，應依刑事訴訟法第三百六十九條第一項前段、第三百六十四條、第二
    百九十九條第一項前段、毒品危害防制條例第八條第二項、第十七條、刑法第十
    一條前段、第四十七條，判決如主文。
本案經檢察官甲○○到庭執行職務。
中      華      民      國      九十      年      八    月    二十九    日
                                  臺灣高等法院臺中分院刑事第三庭
                                        審判長法  官  方  艤  駐
                                              法  官  胡  忠  文
                                法  官  廖  柏  基
右正本證明與原本無異。
如不服本判決應於收受送達後十日內向本院提出上訴書狀，其未敘述上訴之理由者並
得於提起上訴後十日內向本院補提理由書（均須按他造當事人之人數附繕本）。
                                              書記官  柯  孟  伶
中      華      民      國     九十      年      八       月   二十九   日
附錄論罪科刑法條
毒品危害防制條例第八條第二項：
轉讓第二級毒品者，處六月以上五年以下有期徒刑，得併科新台幣七十萬元以下罰金
。
                                                                        Ｆ


司法院資訊處製作；財團法人民間司法改革基金會備份。
